【裁判字號】    90,台上,1415
【裁判日期】    900308
【裁判案由】    違反稅捐稽徵法
【裁判全文】
最高法院刑事判決                                九十年度台上字第一四一五號
    上訴人  台灣高等法院檢察署檢察官
    被  告  甲○○
右上訴人因被告違反稅捐稽徵法案件，不服台灣高等法院中華民國八十七年十二月二
日第二審判決（八十七年度上訴字第四七四五號，起訴案號：台灣板橋地方法院檢察
署八十六年度偵字第二○七八三號），提起上訴，本院判決如左：
    主  文
原判決撤銷，發回台灣高等法院。
    理  由
本件原判決以公訴意旨略稱：被告甲○○為所得稅法所定之納稅義務人，於民國（下
同）八十二年間，向台北縣新莊市○○街一二七巷一七之二號三樓清得工程有限公司
（下稱清得公司）負責人徐朝宗，承包桃園縣某處工地大樓綁鋼筋工程，約定按鋼筋
噸數計酬，由甲○○自行僱工完成前開工程，清得公司與甲○○間係屬承攬關係，詎
甲○○明知羅阿松於八十二年一月起以迄十二月止，並未在清得公司任職，亦未支領
薪水，竟未依規定出具原始憑證，而持羅阿松之勞務報酬支出憑證及身分證影本交付
徐朝宗，使徐朝宗將羅阿松領取自八十二年元月一日至八十二年十二月工資，總額計
新台幣（下同）十四萬元之不實事項，登載於其業務上所作成之各類暨免扣繳憑單，
以取代甲○○轉包收受價款之後應出具予徐朝宗之原始憑證，甲○○以此詐術逃漏所
得稅，因認甲○○涉犯稅捐稽徵法第四十一條之詐術逃漏稅捐罪嫌云云，原審審理結
果，認不能證明被告犯罪，因而維持第一審諭知被告甲○○無罪之判決，駁回檢察官
在第二審之上訴，固非無見。
惟按證據雖已調查而其內容尚未明瞭者，即與未經調查無異，如遽行判決，仍屬應於
審判期日調查之證據未予調查，其判決當然違背法令。查被告於偵查中曾供稱：「我
向他（指徐朝宗）承包工程，我再找工人來做，現在我只是受僱於他」（見二○七八
三號偵查卷第十三頁反面），如屬無訛，被告既向清得公司承包工程，本身即屬一營
利事業，依法應申報營業稅及所得稅，茲被告竟以其應支付之工資，直接交由清得公
司支付，即有未合；又被告向清得公司領取之報酬，除支付告訴人羅阿松外，被告本
身有無所得及報繳所得稅？有無逃漏稅捐之故意？均有詳加究明之必要，原審未詳加
勾稽，遽行判決，自有調查職責未盡之違誤。檢察官上訴意旨，指摘原判決不當，非
無理由，應認有發回更審之原因。
據上論結，應依刑事訴訟法第三百九十七條、第四百零一條，判決如主文。
中      華      民      國     九十     年      三      月      八      日
                              最高法院刑事第二庭
                                  審判長法官  莊  來  成
                                        法官  呂  潮  澤
                                        法官  謝  俊  雄
                                        法官  白  文  漳
                                        法官  蘇  振  堂
      右正本證明與原本無異
                                              書  記  官
中      華      民      國     九十     年      三      月     十六     日


司法院資訊處製作；財團法人民間司法改革基金會備份。
